臺灣臺北地方法院交通事件裁定　　　　　　　　　九十一年度交聲字第一七九三號
　　受處分人　甲○○　男　二十.
　　即異議人
右列受處分人因違反道路交通管理處罰條例案件，對於臺北市交通事件裁決所中華民
國九十一年十二月六日所為之處分（原處分案號：北市裁三字第駕裁二二－Ａ000
00000號），聲明異議，本院裁定如左：
    主      文
異議駁回。
    理      由
一、按道路交通管理處罰條例所稱之汽車，依該條例第三條第八款規定，包括機器腳
    踏車在內，而汽車駕駛人，行車速度，超過規定之最高時速者，處新臺幣（下同
    ）一千二百元以上二千四百元以下罰鍰，同條例第四十條第一項定有明文，且汽
    車駕駛人駕駛汽車違反道路交通管理處罰條例第四十條第一項規定者，除應依該
    條所規定之罰鍰處罰外，並予記違規點數一點，道路交通管理處罰條例第六十三
    條第一項第一款亦定有明文。又逕行舉發違反道路交通管理事件，經汽車所有人
    依通知單之應到案日期前到案，並告知違規駕駛人姓名、身分證統一編號及住址
    者，處罰機關應即另行通知違規駕駛人到案依法處理；逾應到案日期，處罰機關
    應依道路交通管理處罰條例第八十五條第三項規定處罰該汽車所有人，違反道路
    交通管理事件統一裁罰基準及處理細則第二十四條亦定有明文，易言之，如汽車
    駕駛人在道路超速行駛，為警當場攔停者，處罰機關固應對汽車之駕駛人為處罰
    ，惟若舉發機關並非當場對該部汽車攔停，而係依違反道路交通管理事件統一裁
    罰基準及處理細則第二十三條第一項第五款規定以科學儀器取得違規證據資料（
    如照相機或測速器）逕行舉發者，此際舉發機關只能依上開處理細則第二十三條
    第二項規定對汽車所有人為掣單舉發，而如經舉發之汽車所有人在舉發通知單之
    應到案日期前到案，並告知處罰機關該名超速駕駛之汽車違規駕駛人姓名、身分
    證統一編號及住址者，處罰機關應即依前開細則第二十四條規定處罰該名違規駕
    駛人，而如汽車所有人未於應到案日期前到案或雖於應到案日期前到案，而未告
    知處罰機關實際之違規駕駛人者，處罰機關仍應依道路交通管理處罰條例第八十
    五條第三項「本條例關於車輛駕駛人之處罰，如應歸責於車輛所有人者，處罰車
    輛所有人。」規定，對車輛所有人加以處罰。
二、本件受處分人即異議人甲○○所有之車號ＢＦＯ－六０八號重機車，於民國九十
    一年九月三十日下午四時零一分許，行經限速為時速四十公里之臺北市市○○道
    ○段，受處分人所有之該部機車竟以五十八公里之時速超速行駛，而為擺置於路
    旁之移動雷達測速照相機以拍照之方式取證，嗣臺北市政府警察局中山分局交通
    分隊（以下稱中山分局）員警鄒德龍以受處分人所有該部車號機車有違反前揭道
    路交通管理處罰條例第四十條第一項規定之行為逕行掣單舉發，經將舉發通知單
    送達於受處分人後，受處分人向原處分機關提出申訴，惟未明白告知原處分機關
    當時該部機車之違規駕駛人之確實姓名及年籍，經原處分機關請原舉發單位即中
    山分局調查結果，仍認受處分人所有之該部機車有於前揭路段超速行駛行為，原
    處分機關乃依前揭道路交通管理處罰條例第四十條第一項、第六十三條第一項第
    一款、第八十五條第三項及違反道路交通管理事件統一裁罰標準及處理細則第二
    十四條、第四十四條第一項規定，以受處分人所有該部車號汽車超過規定之最高
    時速未滿二十公里行駛，於九十一年十二月六日裁處異議人罰鍰一千二百元併記
    違規點數一點。
三、受處分人所提出之聲明異議狀意旨略以：本案採證地點設有限速四十公里之標誌
    ，受處分人對該路段之速限早已明瞭，且前曾因工作之故每日行經該路段均未違
    規，不會因此在該路段受罰，對測速所使用之儀器是否出錯存疑云云。惟按行車
    速度，依標誌或標線之規定，道路交通安全規則第九十三條第一項前段定有明文
    。是汽機車駕駛人行經有標誌或標線規定之路段，應依該標誌或標線所定之限速
    行駛。經查：受處分人前開機車行經之路段即市○○道○段設有速限為時速四十
    公里之標誌等情，有中山分局九十一年十一月二十二日北市警中分交字第０九一
    六六０四三六００號函一份在卷可稽，並為受處分人所坦認，其行車時速即不得
    超過四十公里，惟受處分人所有之該部機車竟以五十八公里之時速超速行駛，而
    為雷達測速照相機以拍照之方式取證，有採證照片一幀在卷可憑，足認本件受處
    分人所有前開機車確有於上開時地超速行駛之事實，又前開雷達測速儀業經經濟
    部標準檢驗局甫於九十一年六月二十四日檢定合格，檢定有效期限為九十二年六
    月，亦有該局００一五四六號檢驗合格證書影本一份附卷可憑，受處分人所稱對
    測速使用之儀器是否出錯存疑云云顯屬臆測之詞，是受處分人上開所辯均非可採
    ，本件事證明確，受處分人所有該部機車有於前述時地超速行駛之違規行為堪以
    認定。
四、綜上所述，受處分人所有之前開機車確有在前揭時地超速行駛之違規行為，從而
    原處分機關依前揭道路交通管理處罰條例第四十條第一項、第六十三條第一項第
    一款、第八十五條第三項及違反道路交通管理事件統一裁罰基準及處理細則第二
    十四條、第四十四條第一項及違反道路交通管理事件統一裁罰基準表之規定，裁
    處異議人罰鍰一千二百元，併予記違規點數一點，核無違誤，本件聲明異議為無
    理由，應予駁回。
據上論斷，應依道路交通案件處理辦法第十九條，裁定如主文。
中      華      民      國      九十一    年    十二    月    三十一    日
                                      臺灣臺北地方法院交通法庭
                                          法  官    邱光吾
右正本證明與原本無異。
如不服本裁定，應於裁定送達後五日內向本院提出抗告狀。
                                          書記官    張漪蕙
中      華      民      國      九十二    年      一    月       三     日
